臺灣彰化地方法院刑事判決　　　　　　　　　　　　　九十三年度訴字第六四九號
　　公　訴　人　臺灣彰化地方法院檢察署檢察官
　　被　　　告　甲○○
右列被告因違反毒品危害防制條例案件，經檢察官提起公訴（九十三年度毒偵緝字第
九一、九二號，九十三年度毒偵字第一三七０號），暨移
字第一四五九號），本院認有刑事訴訟法第二百七十三條之一第一項之情形，而改依
簡式審判程序判決如左：
    主  文
甲○○連續施用第一級毒品，處有期徒刑捌月，扣案之海洛因壹包（驗餘淨重約零點
零玖公克），沒收銷燬之；又施用第二級毒品，處有期徒刑月。應執行有期徒刑拾
月，扣案之海洛因壹包（驗餘淨重約零點零玖公克），沒收銷燬之。
    事  實
一、甲○○前因施用毒品案件，經本院以九十一年毒聲字第九九０號裁定移送觀察勒
    戒後，認無繼續施用毒品之傾向，由臺灣彰化地方法院檢察署檢察官於民國（下
    同）九十一年八月二十日，以九十一年度毒偵緝字第二五六號為不起訴處分確定
    。詎其仍不知悔改，於五年內，復基於施用第一級毒品海洛因之概括犯意，自九
    十二年六月二十三日起至九十三年四月十二日止，在其位於彰化縣北斗鎮○○里
    ○○路東青新村八號之住處，以將第一級毒品海洛因摻入香煙內，點火加以吸食
    之方式，連續施用第一級毒品海洛因多次，平均約二、三天施用一次。另基於施
    用第二級毒品安非他命之犯意，於九十三年四月十日，在其上開住處，以將第二
    級毒品安非他命置放於鋁箔紙上，外用火加以燒烤使成氣體後吸食之方式，施用
    第二級毒品安非他命一次。嗣先後於九十二年六月二十三日十五時許及同年九月
    四日十七時三十分許，分別在彰化縣永靖鄉○○路與永寧街口及上開住處內，為
    警查獲，並扣得第一級毒品海洛因一包（淨重約０點０九公克）；復於九十三年
    四月十二日，在上開住處，為警查獲，經本院裁定移送觀察勒戒後，為臺灣彰化
    看守所附設勒戒處所之人員採其尿檢驗，結果呈嗎啡及甲基安非他命陽性反應，
    因而循線查悉上情。
二、案經彰化縣警察局員林分局、北斗分局報請臺灣彰化地方法院檢察署檢察官偵查
    起訴，暨彰化縣警察局北斗分局報請臺灣彰化地方法院檢察署檢察官移送併案審
理，本院認有刑事訴訟法第二百七十三條之一第一項之情形，而改依簡式審判程
    序審理。
    理  由
一、按除被告所犯為死刑、無期徒刑、最輕本刑為三年以上有期徒刑之罪或高等法院
    管轄第一審案件者外，於刑事訴訟法第二百七十三條第一項程序進行中，被告先
    就被訴事實為有罪之陳述時，審判長得告知被告簡式審判程序之旨，並聽取當事
    人、代理人、辯護人及輔佐人之意見後，裁定進行簡式審判程序；除簡式審判程
    序及簡易程序案件外，第一審應行合議審判，刑事訴訟法第二百七十三條之一第
    一項、第二百八十四條之一分別定有明文。本件被告甲○○所涉係死刑、無期徒
    刑、最輕本刑為三年以上有期徒刑之罪或高等法院管轄第一審案件以外之罪，並
    於本院行準備程序時就被訴事實為有罪之陳述，本院合議庭依前揭規定，經評議
    結果，裁定改由受命法官獨任行簡式審判程序，先予敘明。
二、右揭事實，業據被告甲○○於本院行準備程序與審理時均坦承不諱，且其先後於
    九十二年六月二十三日、同年九月四日及九十三年四月十二日為警查獲時所採取
    之尿液，經送鑑驗結果，分別呈嗎啡陽性反應（九十二年六月二十三日及同年九
    月四日為警所採取之尿液）及嗎啡與甲基安非他命陽性反應（九十三年四月十二
    日為警採取之尿液），有彰化縣衛生局九十二年六月二十七日煙檢字第九二一二
    八四號、九十二年九月十五日煙檢字第九二一七三八號、九十三年四月十九日煙
    檢字第九三一０三三號煙毒尿液檢驗成績書及詮昕科技股份有限公司於九十三年
    四月十六日所出具之濫用藥物尿液檢驗報告各一紙附卷可稽，而扣案之白色粉末
    一包（淨重約０點０九公克），經送鑑驗確係海洛因成分，此有法務部調查局九
    十二年七月十八日調科壹字第一四０００九四三八號鑑定通知書一紙在卷足憑，
    故核被告之自白應與事實相符，堪以採信。再查被告曾因施用毒品案件，經本院
    以九十一年毒聲字第九九０號裁定移送觀察勒戒後，認無繼續施用毒品之傾向，
    由臺灣彰化地方法院檢察署檢察官於九十一年八月二十日，以九十一年度毒偵緝
    字第二五六號為不起訴處分確定等情，有該不起訴處分書、臺灣高等法院被告全
    國前案紀錄表及臺灣彰化地方法院檢察署刑案資料查註紀錄表在卷足憑。被告顯
    係於受觀察勒戒執行完畢釋放後，五年內再犯毒品危害防制條例第十條第一項、
    第二項之罪，從而，本件事證已臻明確，被告前開犯行，洵堪認定。
三、核被告所為，係犯毒品危害防制條例第十條第一項之施用第一級毒品罪及同條第
    二項之施用第二級毒品罪。被告為施用毒品持有第一、二級毒品，其持有之低度
    行為均應為施用之高度行為所吸收，均不另論罪。被告先後多次施用第一級毒品
    海洛因之犯行，時間緊接，所犯又係構成要件相同之罪名，顯係基於概括犯意為
    之，應依連續犯規定論以一罪，並加重其刑。其前開所犯二罪間，犯罪構成要件
    不同，行為互殊，顯係基於各別犯意為之，應予分論併罰。爰審酌被告前曾有施
    用毒品罪行，經送觀察勒戒後，猶不知悔改，再施用毒品不輟，不僅戕害自身健
    康，更辜負國家將之視為病人，並施以長時間之戒治處遇之苦心，惟其對他人權
    益之侵害仍屬有限，於本院審理中已坦承其犯行，及其犯罪目的、手段等一切情
    狀，量處如主文所示之刑，並定應執行刑。扣案之海洛因一包（淨重約０點０九
    公克），係屬第一級毒品，爰依毒品危害防制條例第十八條第一項前段規定，沒
    收銷毀之。另台灣彰化地方法院檢察署九十三年六月十四日以丙○輝健九十三毒
    偵一四五九字第二０二一三號函移送併案審理部分與本件為同一事實，本院自得
    併予審理，附此敘明。
據上論斷，應依刑事訴訟法第二百七十三條之一第一項、第二百九十九條第一項前段
，毒品危害防制條例第十條第一項、第二項、第十八條第一項前段，刑法第十一條前
段、第五十六條、第五十一條第五款，判決如主文。
本案經檢察官乙○○到庭執行職務。
中      華      民      國    九十三    年      七      月    二十一    日
                              臺灣彰化地方法院刑事第一庭
                                       法      官   簡  璽  容
右正本證明與原本無異。
如不服本判決，應於判決送達後十日內向本院提出上訴狀( 須附繕本 )。
                                       法院書記官   王  惠  嬌
中      華      民      國    九十三    年      七      月    二十二    日
毒品危害防制條例第十條
施用第一級毒品者，處六月以上五年以下有期徒刑。
施用第二級毒品者，處三年以下有期徒刑。
